臺灣臺中地方法院民事裁定
111年度聲字第147號
聲  請  人  財團法人法律扶助基金會

法定代理人  陳碧玉  
代  理  人  邱彥霖  
相  對  人  劉瓊婷    原住福建省福清市城頭鎮星橋村下田尾


法定代理人  陳文霞    原住同上

上列聲請人聲請裁定法律扶助回饋金准予強制執行事件，本院裁
定如下：
    主  文
相對人應給付聲請人回饋金新臺幣參萬元，及自本裁定送達相對
人翌日起至清償日止，按週年利率百分之五計算之利息，准予強
制執行。
    理  由
一、聲請意旨略以：相對人（民國00年00月00日生）於105年5月
    5日向聲請人之臺中分會申請法律扶助，經審查決定准予民
    事第一審訴訟程序之扶助（申請編號：0000000-B-013），
    聲請人因此支出律師酬金及必要費用新臺幣（下同）3萬元
    。而扶助事件現已終結，相對人取得如本院105年度訴字第2
    134號民事確定判決附表所示之不動產所有權，聲請人之臺
    中分會審查決定相對人應繳納之回饋金為3萬元，並寄送回
    饋金審查決定通知書予相對人，因相對人及其法定代理人已
    遷出國外，寄送至其等登載之國外地址遭查無此人及遷移新
    址而退件，現住居所不明，經本院110年度司聲字第1567號
    裁定就該通知書准為公示送達，並經公告於司法院網站，惟
    相對人未依期限繳納回饋金，復未提出異議。爰依法律扶助
    法第35條第1項規定，聲請就相對人應給付聲請人回饋金3萬
    元，及自裁定送達相對人翌日起至清償日止，按週年利率5%
    之利息，准予強制執行等語。
二、按因法律扶助所取得之標的具財產價值，且其財產價值達一
    定標準者，分會經審查得請求受扶助人負擔酬金及必要費用
    之全部或一部為回饋金；受扶助人應依分會書面通知之期限
    及額度，給付應分擔之酬金及必要費用或回饋金；受扶助人
    不依第20條第4項、第21條第3項或第33條第1項返還酬金及
    必要費用，未提出覆議或提出覆議經駁回者，基金會或分會
    除認強制執行無實益外，得提出相關證明文件，聲請法院裁
    定強制執行，法律扶助法第32條第1項、第33條第1項、第35
    條第1項分別定有明文。經查，聲請人主張之前開事實，業
    據提出審查表、法律扶助申請書、結算之審查表（回饋金）
    、回饋金催告函、回饋金審查決定通知書、回饋金事項告知
    書、掛號退件回執信封、本院105年度訴字第2134號判決、
    本院110年度司聲字第1567號裁定及確定證明書等件影本為
    證，則聲請人依上開規定，聲請准予強制執行，為有理由，
    應予准許。
三、依法律扶助法第35條第1項規定，裁定如主文。
中　　華　　民　　國　　111 　年　　8 　　月　　19　　日
                  民事第三庭  法  官　劉育綾
正本係照原本作成。
如不服本裁定應於送達後10日內向本院提出抗告狀，並繳納抗告
費新臺幣1,000元。
中　　華　　民　　國　　111 　年　　8 　　月　　19　　日
                              書記官　洪千羽